【裁判字號】    90,聲再,9
【裁判日期】    900111
【裁判案由】    毀損
【裁判全文】
臺灣高等法院臺南分院刑事裁定          九十年度聲再字第九號  Ａ
      再審聲請人
      即受判決人  甲  ○  ○
右列聲請人因毀損等案件，對於本院八十九年度上易字第二七０號中華民國八十九年
四月十一日第二審確定判決（臺灣嘉義地方法院八十八年度易字第一一二九號、臺灣
嘉義地方法院檢察署八十八年偵字第六二五三號），聲請再審，本院裁定如左：
      主      文
再審之聲請駁回。
      理      由
一、再審聲請人即受判決人甲○○聲請再審意旨略以：由下列事實可證，警員戴長發
    、陳燕森、黃智源等三人所作成之警員報告文書係屬偽造：（一）該文書之報告
    人簽名處上三人以筆墨簽名書寫之字跡，皆係完全出於同一人之簽名。（二）該
    報告係由警員戴長發、陳燕森、黃智源等三人，將聲請人毆打致傷後所作成，故
    與事實不符。（三）該份報告並無拿給聲請人看過，既未經聲請人詳閱過目亦無
    聲請人簽名認可，該報告內容虛偽不實，無證據能力。（四）嘉義縣警察局水上
    分局解送人犯報告書，並未經聲請人詳閱過目及簽名認可，乃警員等人以訛傳訛
    所致。並有警察報告文書、嘉義縣警察局水上分局解送人犯報告書、嘉義基督教
    醫院所開立之甲種診斷證明書三紙為證，聲請人應受無罪之判決，為此依刑事訴
    訟法第四百二十條第一項第六款，以發見確實之新證據為由聲請再審云云。
二、按刑事訴訟法第四百二十條第一項第六款所謂發見確實之新證據，係指該證據在
    最後事實審法院判決前已經存在，於判決前未經發現，不及調查斟酌，而為法院
    、當事人所不知，以致未及提出，或雖知而不能提出者，且從形式上觀察，無顯
    然之瑕疵，毋須經過調查，可認為足以動搖原有罪確定判決而言；若為受判決人
    於判決前明知，又非不須調查之確實新證據，自非發現確實之新證據，不能據為
    有再審之理由。經查上開警員報告文書，係前往現場處理之警員，於案件處理後
    回派出所內所製作之案情經過內容，為各該警員報告派出所長官之內部文書，僅
    需形式上有報告人之簽名或蓋章即可，並無須任何之形式要件，或須經聲請人過
    目同意。茲該警員報告文書既經該三位警員加蓋職章，已足認該文書之真正，並
    不因該報告係由其中一人書立及寫三位警員之姓名而異其效果，況原法院亦經傳
    喚該員警三人到庭證述明確，該文書既係該三名警員有權制作並無偽造可言。又
    聲請人另提出三紙甲種診斷證明書，用以證明聲請人身上所受之傷，係遭該員警
    三人毆打所致，上開警員報告文書內容記載不實乙節，亦因該抗辯係判決前已經
    聲請人提出之證據，並經原法院予以斟酌而捨棄不採，核亦與所謂發現新證據不
    符。另該嘉義縣警察局水上分局解送文書人犯報告書，係該公務機關移送聲請人
    至檢察署之公文書，毋庸經聲請人簽名認可，核亦非所謂發現之新證據。綜上聲
    請人徒以自己片面不正確之法律見解，任指原確定判決之證據取捨錯誤，而有發
    現新證據之聲請再審原因，即非有理由，應予駁回。
三、據上論斷，應依刑事訴訟法第四百三十四條第一項，裁定如主文。
中    華    民    國      九十    年      一      月        十一      日
                                  臺灣高等法院臺南分院刑事第二庭
                                      審判長法官  游    明    仁
                                            法官  蘇    重    信
                                            法官  林    永    茂
右正本證明與原本無異。
不得抗告。
                                      法院書記官  楊    清    旺
中    華    民    國      九十      年      一      月        十二      日


司法院資訊處製作；財團法人民間司法改革基金會備份。
